【裁判字號】    90,上易,877
【裁判日期】    900227
【裁判案由】    竊盜
【裁判全文】
臺灣高等法院臺中分院刑事判決                      九十年度上易字第八七七號
    上訴人  臺灣台中地方法院檢察署檢察官
    上訴人
    即被告  丙○○
右上訴人等因被告竊盜案件，不服台灣台中地方法院中華民國九十年二月二十七日第
一審判決（民國九十年度易字第五八三號，起訴案號：台灣台中地方法院檢察署民國
九十年度偵字第五三九號，併辦案號：同署民國九十年度偵字第六三五九號、第四六
九七號），提起上訴，本院判決如左：
    主  文
原判決撤銷。
丙○○共同連續攜帶兇器竊盜，累犯，處有期徒刑拾月。
扣案之螺絲起子、鐵鉗、起子及鑰匙各壹支均沒收。
    事  實
原審判決書所記載之事實，與本院認定之犯罪事實相同，茲引用之（如附件）。並補
充記載：（一）、丙○○復基於意圖為自己不法之所有之概括犯意，並與廖世錫（另
由檢察官提起公訴）基於共同之犯意聯絡，於民國九十年三月四日晚上九時許，共同
在台中縣龍井鄉○○○路長城橋，持丙○○所有，客觀上足以對人之生命、身體、自
由、財產具有危險性之起子及鐵鉗各一支，竊取候純琪所有之鋁門框七片、鋁條一０
六片得逞；復於同年月五日凌晨三時三十分許，仍與廖世錫在台中縣大肚鄉○○路、
太平路口，以同上方式竊取台中縣大肚鄉蔗蔀村活動中心所有之鋁門框三個得逞，隨
即於同日凌晨三時四十分許，在該址為警當場查獲，並扣得丙○○所有供行竊所用之
起子及鐵鉗各一支；（二）、丙○○復意圖為自己不法之所有，於九十年四月三日晚
上十時許，在台中縣大里市○○里○○路七００號，以自備之鑰匙，竊取丁○○所有
牌照號碼Ｙ三─九五九三號之自用小貨車一部得手。嗣於九十年四月四日凌晨三時許
，丙○○駕駛該竊得之自用小貨車搭載不知情之林煌章，行經台中縣大甲鎮○○路○
段與長壽路口時，經警循線查獲，並扣得丙○○所有之鑰匙一支。案經台中縣警察局
烏日分局、大甲分局移送由臺灣臺中地方法院檢察署檢察官函送併案審理。
    理  由
一、引用原審判決書所記載之證據外，茲再補充記載：前開併案部分之事實，已據上
    訴人即被告（以下簡稱被告）丙○○及共同被告廖世錫分別供明在卷，復經證人
    候純琪、丁○○、林煌章、甲○等人證述明確，又有贓物領據存卷及起子、鐵鉗
    、鑰匙各一支扣案足稽，自堪認定。
二、按螺絲起子、起子及鐵鉗，在客觀上足以對人之生命、身體、自由、財產構成威
    脅，自堪認係兇器。核被告所為，係犯刑法第三百二十一條第二項、第一項第三
    款之帶兇器竊盜未遂罪、第三百二十一條第一項第三款之帶兇器竊盜罪、同
    法第三百二十條第一項之竊盜罪。至被告與共同被告廖世錫於右列時、地共同竊
    盜部分，渠等彼此間各有犯意聯絡及行為分擔，已據被告及廖世錫供承明確，均
    為共同正犯。至被告先後數次竊盜之行為，時間緊接，所犯復為構成要件相同之
    罪，顯係基於概括之犯意反覆為之，為連續犯，應依刑法第五十六條之規定以一
    罪論以刑法第三百二十一條第一項第第三款之攜帶兇器竊盜罪，並依法加重其刑
    。至上訴人即檢察官移送併案審理部分之犯行，與檢察官起訴而經論罪科刑部分
    之犯行，具有連續犯之裁判上一罪關係，亦為起訴效力所及，本院自得一併加以
    審理，併此說明。查被告曾因違反毒品危害防制條例案件，經臺灣高雄地方法院
    以八十七年度易字第六四一八號刑事判決量處有期徒刑五月，於八十九年六月二
    十八日執行完畢，有被告全國前案紀錄表在卷可考，其於五年內再犯前述有期徒
    刑以上刑之罪，為累犯，應依法加重其刑。原審就被告予以為論罪科刑之判決，
    固非無見，但查被告尚有檢察官移送併案審理部分之犯行，亦為檢察官起訴效力
    所及，但原審就此部分未及併予審理，自有未洽。被告上訴意旨就檢察官起訴部
    分之犯行，弗承犯行而憑以指摘原判決不當，固無足取，但檢察官上訴意旨以被
    告尚有併案部分之犯行，原審未及併予審理而執以指摘原判決不當，則有理由，
    應由本院將原判決予以撤銷改判。查被告已有前科紀錄，已如上述，詎不思悔改
    ，復於短期間內一而再，再而三犯罪，尤於所涉案件於法院審結尚未確定時，又
    一再干犯法禁，視法律如無物，量刑自不宜輕縱，爰併審酌被告之智識程度，及
    渠正值壯年，竟不思正途，為滿足一己貪慾，恣意侵害他人財產，一再為竊盜犯
    行，造成他人財物損失與生活不便，並嚴重破壞社會秩序等一切情狀，量處被告
    有期徒刑拾月，以資儆懲。
三、至扣案之螺絲起子、鐵鉗、起子及鑰匙各一支，係被告所有供竊盜所用之物，已
    據被告自承在卷，均應依法宣告沒收之。
四、據上論斷，應依刑事訴訟法第三百七十三條、第三百六十九條第一項前段、第三
    百六十四條、第二百九十九條第一項前段，刑法第三百二十一條第一項第三款、
    第二十八條、第五十六條、第四十七條、第三十八條第一項第二款判決如主文。
本案經檢察官戊○○到庭執行職務。
中    華    民    國    九    十    年        六        月      七      日
                                  臺灣高等法院臺中分院刑事第十庭
                                        審判長法  官  林  照  明
                                              法  官  蕭  廣  政
                                              法  官  李  寶  堂
右正本證明與原本無異。
不得上訴。
                                              書記官  許  哲  禎
中      華      民      國     九十      年      六       月     八     日
附錄：
刑法第三百二十一條第一項第三款：
犯竊盜罪而有左列情形之一者，處六月以上五年以下有期徒刑。
第三款：攜帶兇器而犯之者。
附件：
台灣台中地方法院刑事判決                            九十年度易字第五八三號
    公  訴  人  臺灣台中地方法院檢察署檢察官
    被      告  丙○○  男  二十六歲（民國○○○年○月○○○日生）
      住台中市西屯區○○○路五八巷卅三弄卅三號十一樓之一
                        身分證統一編號：Ｚ000000000號
右列被告因竊盜案件，經檢察官提起公訴（九十年度偵字第五三九號），本院判決如
左：
    主  文
丙○○攜帶兇器竊盜，未遂，累犯，處有期徒刑伍月，如易科罰金以參佰元折算壹日
。扣案之螺絲起子壹支沒收之。
    事  實
一、丙○○素行不佳，前有竊盜前科紀錄，並於民國八十七年間因違反毒品危害防制
    條例案件，經高雄地方法院判處有期徒刑五月確定，甫於八十九年六月二十八日
    執行完畢，竟仍不知悔改，復於八十九年十二月二十日上午三時三十五分許，在
    台中市○○區○○街巷口，見陳世明讓渡予乙○○之車號ＣＤ─九二一六號福特
    牌自小客車停放於路邊，竟萌為自己不法所有之意圖，攜帶其所有客觀上具有危
    險性足以傷害人之身體並可供兇器使用之螺絲起子一支破壞該車之方向盤鎖（毀
    損部分未據被害人提出告訴），因仍無法發動引擎，故放下手剎車讓車子滑行至
    台中市○○○路○段一四八之一號前時，經執勤警員賴枝郎發現可疑，上前盤查
    而未得逞，並扣得丙○○所有供行竊用之螺絲起子一支。
二、案經台中市警察局第四分局移送臺灣臺中地方法院檢察署檢察官偵查起訴。
    理  由
一、訊據被告丙○○矢口否認其有前開竊盜犯行，辯稱：因車子停在路中擋住路，伊
    才進入車內將手剎車放開讓車子滑行，伊在警察局因怕被警察毆打才承認是要偷
    車，事實上伊並沒有偷車之意思云云。經查右揭事實，業經被告於警訊時坦承不
    諱，核與被害人乙○○於警訊時指述情節相符，並有警員賴枝郎製有職務報告表
    示：伊於前開時地發現一輛自小客車開著小燈由巷內往中港路方向滑行，認行跡
    可疑便上前盤查，見丙○○由車內出來，其先稱該車為朋友所有，經再次詢問丙
    ○○後，其坦承該車係在福瑞街巷口所竊取等語在卷可稽，且有被害人立具之贓
    物領回保管書及車籍作業系統─查詢認可資料各一份附卷足憑，復有螺絲起子一
    支扣案足佐。又被告於偵審時自承其當時係走路，該車並未擋到伊之情，則其辯
    稱：因車子停在路中擋住路，伊才將手剎車放開讓車子滑行，並沒有偷車之意思
    云云，顯與常情有違，當屬事後飾卸之詞，不足採信，其犯行堪予認定。
二、按攜帶兇器竊盜，祇須行竊時攜帶具有危險性之兇器為已足，並不以攜帶之初有
    行兇之意圖為必要（最高法院六十二年度台上字第二四八九號判例可資參照），
    本件被告行竊時攜帶客觀上具有危險性足以傷害人之身體並可供兇器使用之螺絲
    起子一支破壞該車之方向盤鎖，因無法發動引擎，故放下手剎車讓車子滑行，經
    執勤警員發現可疑，上前盤查而未得逞，核被告所為，係犯刑法第三百二十一條
    第一項第三款、第二項之攜帶兇器竊盜未遂罪。被告已著手於竊盜行為之實行而
    不遂，為未遂犯，依刑法第二十六條前段之規定，予以減輕其刑。再查被告於八
    十七年間因違反毒品危害防制條例案件，經高雄地方法院判處有期徒刑五月確定
    ，於八十九年六月二十八日執行完畢，有台灣台中地方法院檢察署刑案資料查註
    紀錄表及台灣高等法院被告全國前案紀錄表在卷足憑，其受有期徒刑執行完畢後
    ，於五年以內再犯本件有期徒刑以上之罪，為累犯，應依刑法第四十七條規定加
    重其刑。本件被告之刑有加重及減輕，應先加後減之。爰審酌被告前有竊盜及施
    用毒品等前科紀錄，竟仍不知謹慎行事，復再為本件竊盜犯行，惡性不輕，且犯
    後猶飾詞圖卸，不知悔悟，惟本件被告尚未得逞即被警查獲，對被害人並未造成
    重大損害等一切情狀，量處如主文所示之刑示懲。又查本件被告行為後，刑法第
    四十一條業於九十年一月十日修正公布，同年月十二日生效，修正後刑法第四十
    一條第一項前段規定「犯最重本刑為五年以下有期徒刑以下之刑之罪，而受六個
    月以下有期徒刑或拘役之宣告，因身體、教育、職業、家庭之關係或其他正當事
    由，執行顯有困難者，得以一元以上三元以下折算一日，易科罰金。」，與修正
    前刑法第四十一條規定「犯最重本刑為三年以下有期徒刑以下之刑之罪，而受六
    個月以下有期徒刑或拘役之宣告，因身體、教育、職業、家庭之關係，執行顯有
    困難者，得以一元以上三元以下折算一日，易科罰金。」不同。比較新舊法結果
    ，以新法較有利於行為人，故依刑法第二條第一項前段規定，本件自應適用裁判
    時之法律即修正後刑法第四十一條第一項前段之規定，被告即得諭知易科罰金之
    折算標準，併此敘明。扣案之螺絲起子一支，係被告所有供行竊所用之物，業經
    被告於警訊時陳明在卷，依刑法第三十八條第一項第二款之規定，宣告沒收之。
據上論斷，應依刑事訴訟法第二百九十九條第一項前段，刑法第二條第一項前段、第
三百二十一條第一項第三款、第二項、第二十六條前段、第四十七條、修正後刑法第
四十一條第一項前段、第三十八條第一項第二款，罰金罰鍰提高標準條例第二條，判
決如主文。
中      華      民      國    九十      年      二      月    二十七    日
                              台灣台中地方法院刑事第四庭
                                      法  官  張  靜  琪
右正本證明與原本無異。
如不服本判決，應於送達後十日內向本院提出上訴狀(須附繕本)，上訴於台灣高等
法院台中分院。
                                      書記官
中      華      民      國    九十      年      二      月    二十七    日
附錄論罪科刑法條
刑法第三百二十一條
犯竊盜罪而有左列情形之一者，處六月以上五年以下有期徒刑：
一、於夜間侵入住宅或有人居住之建築物、船艦，或隱匿其內而犯之者。
二、毀越門扇、牆垣或其他安全設備而犯之者。
三、攜帶兇器而犯之者。
四、結夥三人以上而犯之者。
五、乘火災、水災或其他災害之際而犯之者。
六、在車站或埠頭而犯之者。
前項之未遂犯罰之。


司法院資訊處製作；財團法人民間司法改革基金會備份。
